臺灣臺中地方法院民事裁定
111年度補字第2119號
原      告  鄭世蓉  
訴訟代理人  楊永吉律師
            張思涵律師
被      告  Martin Horz (何馬丁)


            Tim-Oliver Horz (何奧理)


上列當事人間請求所有權移轉登記事件，本院裁定如下：
    主  文
原告應於本裁定送達後十五日內，補繳裁判費新臺幣參萬壹仟伍
佰玖拾壹元，並補正民事起訴狀繕本暨其中文證據之德文譯文本
貳份與公證人之認證書壹份。
    理  由
一、按訴訟標的之價額，由法院核定。核定訴訟標的之價額，以
    起訴時之交易價額為準；無交易價額者，以原告就訴訟標的
    所有之利益為準；以一訴主張數項標的者，其價額合併計算
    之，但所主張之數項標的互相競合或應為選擇者，其訴訟標
    的價額，應依其中價額最高者定之，民事訴訟法第77條之1
    第1項、第2項、第77條之2第1項分別定有明文。按當事人請
    求雖屬不同訴訟標的，惟自經濟上觀之，其訴訟目的一致，
    不超出終局標的範圍，其訴訟標的之價額，應擇其中價額較
    高者定之（最高法院95年台抗字第64號裁定、102年度台抗
    字第458號裁定意旨參照）。又所謂交易價額，係指客觀之
    市場交易價格而言。現行地政機關就不動產之交易價格已採
    實價登錄制度，故鄰近不動產於一定期間內所登錄之交易價
    格，應趨近於客觀之市場交易價格，可作為核定訴訟標的價
    額之基準（最高法院107年度台抗字第261號裁定意旨參照）
    。再按原告之訴，有起訴不合程式或不備其他要件者，法院
    應以裁定駁回之，但其情形可以補正者，審判長應定期間先
    命補正，亦為同法第249 條第1 項但書所明定。
二、查本件原告主張如附表所示不動產（下稱系爭不動產）之權
    利範圍2分之1，係其借名登記在被告之被繼承人Wilfied Ho
    rz（中文名何茲）名下，乃訴請被告應就系爭不動產辦理繼
    承登記後，將所有權移轉登記為原告所有，揆諸前揭說明，
    自應以系爭不動產起訴時之交易價額之2分之1計算本件訴訟
    標的價額。而本院依職權查詢內政部不動產交易實價查詢服
    務網，與系爭不動產位置、建築型態及面積相似之不動產，
    於民國111年2月之交易價格為新臺幣（下同）680萬元，即
    建物每坪為229,000元，有內政部不動產交易實價查詢資料
    在卷可稽，應得作為本件系爭不動產價額核定之依據。而系
    爭不動產之建物坪數為26.97坪【計算式：（46.05㎡+3.24㎡+
    2,034.16㎡×196/10000）×0.3025 坪/㎡＝26.97坪，小數點第
    二位以下，四捨五入】，有該建物登記第一類謄本在卷可憑
    。是以，本件訴訟標的價額額核定為3,088,065元【計算式
    ：26.97 坪×229,000元/坪×1/2＝3,088,065元】，應徵第一
    審裁判費31,591元。
三、又按於外國為送達者，應囑託該國管轄機關或駐在該國之中
    華民國使領館或其他機構、團體為之；訴訟文書應用中國文
    字。但有供參考之必要時，應附記所用之方言或外國語文，
    民事訴訟法第145條第1項、法院組織法第99條各定有明文。
    可知受送達人如為外國人者，送達時應具備有關訴訟文書之
    譯本，否則受囑託之機關無從在當地為送達；且該受送達人
    於訴訟上之權利亦將無以維護，故此應屬法定必備之程式。
    經查，本件原告提起本件訴訟並陳報被告所在地為德國，則
    依上開法律規定及說明，本件應送達被告之訴訟文書，自應
    備有德國文之譯本。是以，原告包含民事起訴狀在內之書狀
    ，以及附屬證據文件之中文資料，均應補正之德國文譯本，
    並應依公證法請公證人對於文書之翻譯本為認證。原告應於
    收受本裁定送達15日內，自行委請政府立案之翻譯社或其他
    專業人士翻譯後，向本院提出民事起訴狀繕本暨其中文證據
    之德文譯文本2份與公證人之認證書1份。
四、爰裁定如主文。
中　　華　　民　　國　　111 　年　　10　　月　　18　　日
                  民事第三庭  法  官  廖純卿  
正本係照原本作成。                                   
如不服本裁定關於核定訴訟標的價額部分，應於送達後10日內，
向本院提出抗告狀，並繳納抗告裁判費新臺幣1,000 元；其餘補
正部分，不得抗告。
中　　華　　民　　國　　111 　年　　10　　月　　18　　日
                              書記官  楊雯君
附表：系爭不動產
土地標示         土          地          坐          落      面     積 （平方公尺）  權利範圍 編號 縣  市 鄉  鎮市  區   段  地  號      1 臺中市 北區 邱厝子段  9-43 1468  10000分之148 
建物標示                                                                         編號 建  號 基地坐落 建物門牌 建築式樣主要建築材料及房屋層數 建  物  面  積 （平方公尺）  權利範圍      樓層面積 附屬建物    1 臺中市○區○○○段0000○號 臺中市○區○○○段0000地號 臺中市○區○○路○段000號5樓之7 9層鋼筋混凝土 總面積 104.19 陽台 3.24 1分之1